# 账项调整和审计调整

提问人：wwwmmm_ 时间：2014-10-22 14:41:41
请问：今年 8 月份，被税务局处罚一笔企业所得税滞纳金 40 万，财务人员如何进行账务处理？注册会计师如何进行审计调整？
1 、重分类是账务处理没有错误，只是在报表列示上有问题，重分类指财务报表的重分类。它调表不调账，即不调整明细账和总账，只调整报表项目余额。 2 、具体说来，它根据会计明细科目的期末余额而非总账余额（净值）而定，当资产类往来会计科目期末出现贷方余额时，这时不再是债权而是一种债务，应重新分类到负债类科目；反之，当负债类往来科目期末出现借方余额时，这时不再是一种债务而是一种债权，应重新分类到资产类科目中去。如果不这样进行重分类而直接以总账余额反映到财务报表当中，则不能反映资产负债的本来面目，甚至导致财务指标异常。比如，应收账款某一明细科目期末出现贷方余额，这时应将它重分类到预收款项当中。同理，应付账款某一明细科目期末出现借方余额，这时应将它重分类到预付款项当中。因此，应收账款与预收款项、应付账款与预付款项、其他应收款与其他应付款为重分类的对应科目。 3 、账项调整是账务处理本身就是错误的，注册会计师需要建议被审计单位将原来错的调整为正确的。

回答人：chenyiwei
“重分类”的概念目前已经衍生出多种不同理解。你所说的理解方式是传统上审计人员较为认可的一种理解方式。但近期在会计上也提出了“其他综合收益重分类至损益”的概念。所以要明确“重分类”的含义，首先要明确其上下文。